---
title: "Brewing Data Cup 2020 - Reto México"
author: "Equipo OrozCuspi Data_Mx: Felipe Orozco & Victor Cuspinera"
date: "29/11/2020"
output: pdf_document
---

```{r setup, include=FALSE}
knitr::opts_chunk$set(echo = TRUE)
```

## Problema

El reto para los participantes en México es de logística, específicamente para **optimizar ruta**, con el objetivo de dividir un centro de distribución en seis territorios de reparto a través de un modelo de optimización que busque minimizar la distancia recorrida, con diversas restricciones: balancear los territorios por volumen sin exceder la capacidad de reparto por día, los territorios deben estar en función de la frecuencia de visita al cliente, y territorios balanceados con exactamente el mismo número de clientes.

## Data

Inicialmente cargamos librerías y base de datos.
```{r load, echo=FALSE, message=FALSE}
# load libraries
library(tidyverse)
library(ggrepel)
library(GA)
library(Imap)
library(geosphere)
library(optrees)
source("Geodistance_function.R")

# load database
data <- read.csv("../data/ubicaciones.csv")
data %>% head()
```

Repetimos los renglones n veces la 'Frecuencia' correspondiente.
```{r}
# # (Esto no funcionó porque se repiten en una misma ruta algunos algunos puntos: "46.1"   "168.1"  "46.2"   "168.2"  "46.3"   "67.1"   "3299.1" "67.2"   "3579.1" "3286.1"):
# data2 = data.frame()
# for (i in 1:3){
#   for (j in 1:i){
#     aux <- data %>% filter(Frecuencia == i)
#     aux$repetition <- j
#     data2 <- rbind(data2, aux)
#   }
# }

data2 = data

# data2$id_unico <- paste0(data2$Id_Cliente, ".", data2$repetition)
# data2
# QUITAR LOS SIGUIENTES RENGLONES
# data2$id_unico <- paste0("id_", data2$Id_Cliente)
data2$id_unico <- as.character(data2$Id_Cliente)
data2 <- data2[(nrow(data2)-1000+1):nrow(data2), ]
```


Calculamos el centroide, suponiendo que esa es la ubicación del Centro de Distribución. El centroide se calcula a partir de Longitud/ Latitud
```{r centroide}
# data[,c("lon","lat")]
# 
# ubicaciones.coord<-data2[,c("lon","lat")]
# centroide <- centroid(ubicaciones.coord)
# centroide
# 
# data2 <- rbind(data2, c(9999,"CEDI",1,0,centroide[2],centroide[1]))
# data2[nrow(data2),]
```

# Distancia

Calculamos distancias entre clientes
```{r distancias}
latitud = data2[ , 5]
longitud = data2[ , 6]

matriz_dist <- geo_distance( data.frame(longitud, latitud) )

# añadir penalización
matriz_dist[matriz_dist == 0 ] <- 20* max(matriz_dist)

# nombrar renglones y columnas
rownames(matriz_dist) <- data2$id_unico
colnames(matriz_dist) <- data2$id_unico

# matriz_dist[]
```

```{r visualizar matriz distancias, echo = FALSE}
# data2
num_rutas <- 6
vol_prom <- sum(data2$Vol_Entrega) / num_rutas # volumen promedio
viajes <- sum(data2$Frecuencia) #total de viajes

# inizilizar random
set.seed(23)
ruta <- sample(data2$id_unico, 1)

# buscar vecinos más cercanos
matriz_v2 <- matriz_dist
for (i in 1:round(viajes/6, 0)){
  last <- ruta[length(ruta)]

  # remover
  matriz_v2 <- subset(matriz_v2, select=-c(get(last)))
  
  # seleccionar el siguiente punto con la minima distancia al último punto de la ruta
  vals <- matriz_v2[last, ]
  nams <- names(matriz_v2[last, ])
  df <- data.frame(names = nams, values = vals)
  rownames(df) <- 1:length(vals)
  
  # df %>% filter(values == min(values)) %>% head(1)
  next_ubica <- df %>% filter(values == min(values)) %>% head(1)
  ruta[[length(ruta)+1]] <- next_ubica$names
  
  
  
  # # fragmento de matriz de distancias
  # matriz_dist[(nrow(data2)-30):nrow(data2), (nrow(data2)-30):nrow(data2)]
  
  #   [1] "46.1"   "3585.1" "3547.1" "389.1"  "197.1"  "3408.1" "93.2"   "3540.1" "567.2"  "397.2" 
  # [11] "158.1"  "3367.1"
}

ruta1 <- ruta
list(ruta1)
```

```{r}
# # cuadro_result <- data.frame()
# left <- data$Id_Cliente
# # c_1 <- 
# left[data$Id_Cliente == ruta1]

```

## Referencias

Arga Adyatama. (2020). "Capacitated Vehicle Routing Problem (CVRP) with Nearest Neighbour and Genetic Algorithm". RPubs. Consultado el 2020-11-27. Link: https://rpubs.com/Argaadya/cvrp

Arga Adyatama. (2020). "Machine Learning Implementation in Manufacturing Industry". GitHub repository. Consultado el 2020-11-27. Link: https://github.com/Argaadya/manufacturing

