---
title: "Brewing Data Cup 2020 - Reto México"
author: "Equipo OrozCuspi Data_Mx: Felipe Orozco & Victor Cuspinera"
date: "29/11/2020"
output: pdf_document
---

```{r setup, include=FALSE}
knitr::opts_chunk$set(echo = TRUE)
```

## Problema

El reto para los participantes en México es de logística, específicamente para **optimizar ruta**, con el objetivo de dividir un centro de distribución en seis territorios de reparto a través de un modelo de optimización que busque minimizar la distancia recorrida, con diversas restricciones: balancear los territorios por volumen sin exceder la capacidad de reparto por día, los territorios deben estar en función de la frecuencia de visita al cliente, y territorios balanceados con exactamente el mismo número de clientes.

## Data

Inicialmente cargamos librerías y base de datos.
```{r load, echo=FALSE, message=FALSE}
# load libraries
library(tidyverse)
library(ggrepel)
library(GA)
library(Imap)
library(geosphere)
library(optrees)
source("Geodistance_function.R")

# load database
data <- read.csv("../data/ubicaciones.csv")
data %>% head()
```

Repetimos los renglones n veces la 'Frecuencia' correspondiente.
```{r}
data2 = data.frame()
for (i in 1:3){
  for (j in 1:i){
    aux <- data %>% filter(Frecuencia == i)
    aux$repetition <- j
    data2 <- rbind(data2, aux)
  }
}

data2$id_unico <- paste0(data2$Id_Cliente, ".", data2$repetition)
data2
```

Calculamos el centroide, suponiendo que esa es la ubicación del Centro de Distribución. El centroide se calcula a partir de Longitud/ Latitud
```{r centroide}
# data[,c("lon","lat")]

# ubicaciones.coord<-data2[,c("lon","lat")]
# centroide <- centroid(ubicaciones.coord)
# centroide
# 
# data2 <- rbind(data2, c(9999,"CEDI",1,0,centroide[2],centroide[1]))
# data2[nrow(data2),]
```

# Distancia

Calculamos distancias entre clientes
```{r distancias}
latitud = data2[ , 5]
longitud = data2[ , 6]

matriz_dist <- geo_distance( data.frame(longitud, latitud) )

# añadir penalización
matriz_dist[matriz_dist == 0 ] <- 20* max(matriz_dist)
```

```{r visualizar matriz distancias, echo = FALSE}
## fragmento de matriz de distancias
# matriz_dist[(nrow(data2)-30):nrow(data2), (nrow(data2)-30):nrow(data2)]
```

## Optimización

### Algoritmos Genéticos

```{r giant path}
# Giant Path -----------
# function by Argaadya, link:https://github.com/Argaadya/manufacturing/blob/master/Vehicle%20Routing%20Problem/script/nearest_a.R

giant_path <- function(distance, demand){
  
  visited_spot <- NULL
  vehicle_num <- 1
  post <- 1:ncol(distance)
  names(demand) <- 1:length(demand)
  
  # Randomly select initial spot
  initial_spot <- sample(2:length(demand), 1)
  
  while (any(demand != 0)) {
    
    available_spot <- which(demand != 0)
    # Calculate the distance to unvisited spot
    initial_dist <- distance[ c(available_spot), initial_spot] 
    initial_dist <- initial_dist[ which(names(initial_dist) != initial_spot)]
    
    visited_spot <- c(visited_spot, initial_spot)
    demand[ initial_spot ] <- 0
    
    if ( length(initial_dist)>1) {
      initial_spot <- which(initial_dist == min(initial_dist)) %>% names() %>% as.numeric()
    } else {
      initial_spot <- which(demand != 0)
    }
  }
  
  visited_spot <- c(1, visited_spot, 1)
  names(visited_spot) <- NULL
  total_distance <- embed(visited_spot, 2)[ , 2:1] %>% distance[.] %>% sum()
  
  result <- list(route = visited_spot,
                 total_distance = total_distance)
  return(result)
}

# Assign Vehicle -----------------

assign_vehicle <- function(x, demand, capacity, distance){
  
  vehicle_load <- capacity
  visited_spot <- NULL
  vehicle_num <- 1
  
  for (i in x) {
    
    initial_spot <- i
    
    if (vehicle_load >= demand[i]) {
      visited_spot <- c(visited_spot, initial_spot)
      vehicle_load <- vehicle_load - demand[ initial_spot ]
      
    } else {
      
      # Go back to depot
      vehicle_num <- vehicle_num + 1
      vehicle_load <- capacity
      visited_spot <- c(visited_spot, 1)
      
      # Revisit the spot 
      visited_spot <- c(visited_spot, initial_spot)
      vehicle_load <- vehicle_load - demand[ initial_spot ]
    }
    
  }
  
  visited_spot <- c(visited_spot)
  total_distance <- embed(visited_spot, 2)[ , 2:1] %>% distance[.] %>% sum()
  
  return(list(distance = total_distance,
              route = visited_spot,
              num_vehicle = vehicle_num))
}

```

```{r AG}
# data2
# matriz_dist
suggestion_route <- matrix(ncol = ncol(data2), nrow = 100)
  
for (i in 1:100) {
  try_route <- giant_path(demand = data2$Vol_Entrega, distance =  matriz_dist)
  suggestion_route[i, ] <- try_route$route[2:max(data2$Id_Cliente)] %>% as.numeric()
}

head(suggestion_route)
```

```{r}
data2
```

## Referencias

Arga Adyatama. (2020). "Capacitated Vehicle Routing Problem (CVRP) with Nearest Neighbour and Genetic Algorithm". RPubs. Consultado el 2020-11-27. Link: https://rpubs.com/Argaadya/cvrp

Arga Adyatama. (2020). "Machine Learning Implementation in Manufacturing Industry". GitHub repository. Consultado el 2020-11-27. Link: https://github.com/Argaadya/manufacturing

